【裁判字號】    98,台上,7801
【裁判日期】    981224
【裁判案由】    違反毒品危害防制條例
【裁判全文】
最高法院刑事判決            九十八年度台上字第七八０一號
上  訴  人  甲○○
選任辯護人  余德正律師
上列上訴人因違反毒品危害防制條例案件，不服台灣高等法院中
華民國九十八年十月二十八日第二審判決（九十八年度上訴字第
二九一三號，起訴案號：台灣板橋地方法院檢察署九十七年度偵
字第一四七一七、二四四九二號），提起上訴，本院判決如下：
    主    文
上訴駁回。
    理    由
按刑事訴訟法第三百七十七條規定，上訴於第三審法院，非以判
決違背法令為理由，不得為之。是提起第三審上訴，應以原判決
違背法令為理由，係屬法定要件。如果上訴理由書狀並未依據卷
內訴訟資料，具體指摘原判決不適用何種法則或如何適用不當，
或所指摘原判決違法情事，顯與法律規定得為第三審上訴理由之
違法情形，不相適合時，均應認其上訴為違背法律上之程式，予
以駁回。本件原審經審理結果，認為上訴人甲○○違反毒品危害
防制條例之犯行，罪證明確，第一審論處上訴人如其附表所示共
同販賣第一級毒品計四罪刑，並依數罪併罰之例，定其應執行之
刑（處有期徒刑二十年）之判決，為無不合，予以維持，駁回上
訴人在第二審之上訴，已詳敘其調查、取捨證據之結果及憑以認
定犯罪事實之心證理由。並就上訴人否認之供詞及其所辯各語認
非可採，予以論述。上訴人之選任辯護人於第一審及原審固曾主
張證人陳俊仲、林慶榮與周子豪警詢之供詞，係屬被告以外之人
審判外陳述，依法應無證據能力。然原判決理由並未引用陳俊仲
之警詢供述，資為上訴人犯罪之論據，此部分自無採證違法可言
。而周子豪除於警詢供稱伊係以行動電話撥打0000000000號行動
電話，向綽號「皮仔」之上訴人聯絡購買海洛因後，再由上訴人
或葉國忠、綽號「凸目」者至約定地點交貨取款完成交易等情，
渠嗣於偵查及第一審審理時到庭，亦為相同意旨之供證，並稱民
國九十六年五月中旬、同年六月底，曾先後以上開方式向上訴人
購買海洛因，其中五月中旬該次係與黃政揚合資購買屬實，此與
黃政揚及已判決確定之共同正犯葉國忠分別於偵查及第一審審理
時結證之情節，亦相符合，則除去周子豪警詢之陳述外，對上訴
人該部分販賣海洛因之事實，仍應為相同認定，因之周子豪之警
詢陳述，縱未經上訴人及其選任辯護人同意為證據，然除此，既
無礙於上訴人該部分犯罪事實之認定，而於該犯行之成立不生影
響，要不能以原判決關於周子豪警詢陳述具有證據能力，所為論
述理由之疏誤，即指其違背法令。而上訴人確有原判決事實欄一
之(三)販賣海洛因予林慶榮犯行部分，除據林慶榮於警詢供陳屬實
，林某於偵查中且證稱伊於九十六年六月十一日確有撥打該0000
000000號行動電話向「阿忠（指葉國忠）」以新台幣一仟元購買
一包海洛因無誤，渠嗣於第一審審理時到庭結證，仍為相同意旨
之供證，且稱上訴人係伊鄰居，認識十餘年，其綽號叫「皮仔」
，雖稱伊不知葉國忠之海洛因來源為何，然亦稱渠於警詢就售伊
海洛因之人，指認上訴人與葉國忠之口卡，係正確無誤等語，原
判決因之佐以葉國忠於偵查、第一審審理時結證之供詞，認定上
訴人確有該部分犯行，亦無不合。因之除去林慶榮警詢之陳述外
，對上訴人該部分販賣海洛因犯行，亦應為相同認定。則原判決
理由關於林慶榮警詢之審判外陳述，以其符合刑事訴訟法第一百
五十九條之二規定，認其例外應有證據能力，雖就其如何具備該
條所指「特別可信性」要件之論敘未臻完備，另就其「必要性」
要件，未予深論，固不無疏漏，然除去林慶榮該警詢陳述，既應
為相同認定，已如前述，要不能以原判決該項理由論敘之疏漏，
執為適法之第三審上訴理由。又周子豪、黃政揚於第一審審理時
，已到庭經檢察官、上訴人及其選任辯護人行交互詰問，並就渠
二人確於九十六年五月中旬，合資向上訴人購買海洛因等情，一
致結證明確，則原審未再傳喚周子豪為無益之調查，應無證據調
查職責未盡之違誤。而葉國忠於案發時與上訴人同住於台北縣三
重市○○街九十九號五、六樓，並受上訴人指示負責將海洛因交
付買家收取價款，0000000000號行動電話係上訴人所持用，有時
亦會指示渠接聽該電話，與對方確認海洛因之數量、價格後，經
伊告知上訴人，再由上訴人決定是否販售等情，已經葉國忠於九
十七年九月三日偵查、第一審及原審審理時到庭結證屬實，至上
訴人曾否一同前往送貨，以及葉某究係駕駛計程車，或騎機車前
往等枝節事項，因於販賣毒品之主要構成犯罪事實無涉，且人之
記憶可能因時間經過而淡忘，則葉國忠對先前多次交貨之細節，
先後所供縱略有出入，衡情即不無可能，要不能以渠於原審及另
案涉犯之販賣毒品案審理時，對此為不一之供述，即否認其就主
要犯罪情節供詞之真實性。是上訴意旨以上情指摘原判決違背法
令，核與法律規定得為第三審上訴理由之違法情形，不相適合。
而其餘上訴意旨，或係就屬原審採證認事職權之行使及原判決已
說明事項，徒憑己見，任意指摘，或仍為單純事實之爭執，均不
能認係適法之第三審上訴理由。依上揭說明，本件上訴違背法律
上之程式，應予駁回。
據上論結，應依刑事訴訟法第三百九十五條前段，判決如主文。
中    華    民    國  九十八  年   十二   月  二十四  日
                      最高法院刑事第十二庭
                          審判長法官  黃  一  鑫
                                法官  張  春  福
                                法官  林  勤  純
                                法官  李  錦  樑
                                法官  陳  國  文
      本件正本證明與原本無異
                                      書  記  官
中    華    民    國  九十八  年   十二   月  三十一  日
                                                      v

司法院資訊處製作；財團法人民間司法改革基金會備份。
